臺中高等行政法院判決
　　　　　　　　　　　　　　　　　　 95年度訴字第00632號
　　　　　　　　　　　　　　　.
原　　　告　甲○○
訴訟代理人　吳紹衍　律師
被　　　告　財政部臺灣省中區國稅局
代　表　人　乙○○
訴訟代理人　壬○○
上列當事人間因贈與稅事件，原告不服財政部中華民國95年9月6
日台財訴字第09500291850號訴願決定（案號：第00000000號）
，提起行政訴訟。本院判決如下︰
　　主  文
原告之訴駁回。
訴訟費用由原告負擔。
　　事  實
一、事實概要：原告於民國（下同）87年起陸續購買復華商業銀
    行有限公司（原亞太商業銀行，以下簡稱復華銀行）及第一
    商業銀行（以下簡稱一銀）無記名可轉讓定期存單（以下簡
    稱NCD），到期由其子己○○、辛○○及庚○○三人無償兌
    領本金及利息，87年度合計兌領902,662,321元，案經財政
    部臺灣省北區國稅局（以下簡稱北區國稅局）查獲涉有贈與
    情事，通報被告核定本次贈與為902,662,321元，加計前次
    核定贈與137,300,000元，核定贈與總額為1,039,962,321元
    ，應納稅額451,331,160元；並以原告未依遺產及贈與稅法
    第24條規定辦理贈與稅申報，依同法第44條前段規定，按核
    定應納稅額451,331,160元加處1倍之罰鍰計451,331,100元
    （計至百元止）。原告不服，申請復查結果，獲准追減贈與
    總額236,728,859元及罰鍰118,364,400元。原告仍表不服，
    提起訴願亦遭駁回，遂提起本件行政訴訟。
二、兩造之聲明：
    (一)原告聲明求為判決：
      1.訴願決定、復查決定及原處分不利於原告部分均撤銷。
      2.訴訟費用由被告負擔。
　　(二)被告聲明求為判決：駁回原告之訴。
三、兩造之陳述：
    (一)原告部分：
      1.原告以己○○、辛○○及庚○○三人名義，於一銀南臺
        中分行、亞太銀行營業部開立帳戶，主要係為分散存款
        以避免個人名下鉅額存款遭人覬覦，同時分散利息所得
        以減少個人綜合所得稅負擔。
        (1)原告辛苦經營事業多年，獲得之收入皆以定期存款方
          式存入臺中地區各大銀行，多年來因存款存多領少，
          存款金額穩定，成為臺中地區各大銀行極力爭取之大
          客戶，而各大銀行為能爭取原告在該行存款，除有各
          銀行分行經理親自到訪，提供最新金融商品、最優惠
          之存款條件、便利之存提款手續，另特別提供「到府
          開戶」、「到府收送存單、存款、領款、匯款」，「
          利率議價」等諸多優惠措施。然身為台中地區各大銀
          行爭取之存款戶，原告認為其個人所有之鉅額資金，
          經銀行行員多人經辦及耳語相傳，恐已遭人覬覦，甚
          至原告自身安全亦有疑慮，必須謀求解決方法，原告
          乃決定用「分散存款」之方式，將個人資金存入非原
          告名義之帳戶。
        (2)為分散存款，即必須使用非原告名義之帳戶，然若此
          非原告名義之帳戶為他人所得管領支配者，則將有遭
          該他人冒領之風險存在，是故必須借用他人所無法管
          領支配之「人頭」帳戶，始能達到原告之目的。是以
          ，原告幾經考量後，乃利用其長子己○○、次子林克
          洋及三子庚○○等三人之名義開立活存帳戶。
        (3)依所得稅法第17條規定，每人每年有27萬儲蓄投資特
          別扣除額。原告購買NCD，NCD利息雖係分離課稅，毋
          庸再申報繳納綜合所得稅，惟NCD利息存入帳戶後，
          所生之存款利息仍為數不少，遂有人向原告建議，可
          以將NCD利息分散存入子女之帳戶，藉以分擔利息所
          得之數額，並充分利用每人每年27萬儲蓄投資特別扣
          除額之利益。
      2.本件被告認定贈與之基礎事實整理：
        (1)一銀部分：被告經北區國稅局通報，認定原告將一銀
          NCD，以己○○、辛○○及庚○○三人之名義兌領，
          並將系爭NCD本金及利息，分別存入己○○一銀南臺
          中分行帳戶000-00-000000、辛○○一銀南臺中分行
          帳戶000-00-000000、庚○○一銀南臺中分行帳戶000
          -00-000000（有數筆係存入其他帳戶，詳如後述），
          涉有贈與情事。
        (2)亞太銀行部分：被告經北區國稅局通報，認定原告於
          系爭亞太銀行NCD背面兌領人處，蓋用其代己○○、
          辛○○及庚○○三人刻製之印章，並將NCD利息存入
          己○○亞太銀行營業部帳戶0000-00-00000-0-0、林
          克洋亞太銀行營業部帳戶0000-00-000000-0-0、林克
          政亞太銀行營業部帳戶0000-00-00000-0-0，涉有贈
          與情事。
        (3)經查：編號9，實際僅有218,295元存入己○○一銀南
          臺中分行帳戶000-00-000000，被告認定之課稅基礎
          事實並不正確。編號32、34，僅列NCD利息部分，NCD
          本金部分，復查已全數追減。編號41，NCD利息2,500
          ,000元存入己○○一銀南臺中分行帳戶000-00-00000
          0，NCD本金20,000,000元則存入己○○一銀南臺中分
          行支存帳戶000-00-000000。編號42，NCD利息25,000
          元存入辛○○一銀南臺中分行帳戶000-00-000000，
          其餘NCD本金及利息10,250,000元則存入辛○○一銀
          南臺中分行支存帳戶000-00-000000。編號45，NCD利
          息250,000元存入庚○○一銀南臺中分行帳戶000-00-
          000000，其餘NCD本金及利息10,250,000元則入林克
          政一銀南臺中分行支存帳戶000-00-000000。編號51
          ，NCD利息存入己○○一銀南臺中分行帳戶000-00-00
          0000，本金則以己○○名義做債券附買回交易（以下
          簡稱R/P），91年5月10日到期後存入己○○一銀南臺
          中分行帳戶000-00-000000。編號52，僅列NCD利息部
          分，NCD本金部分，復查已全數追減。編號55，NCD利
          息存入庚○○一銀南臺中分行帳戶000-00-000000，
          本金則以庚○○名義做R/P，89年4月21日到期後存入
          庚○○一銀南臺中分行帳戶000-00-000000。編號64
          、65、66、68、69、70，僅列NCD利息部分，NCD本金
          部分，復查已全數追減。亞太銀行NCD利息，均於各
          該日期，分別存入己○○亞太銀行營業部帳戶0000-0
          0-00000-0-0、辛○○亞太銀行營業部帳戶0000-00-0
          00000-0-0，庚○○亞太銀行營業部帳戶0000-00-000
          00-0-0，惟NCD本金則均續存換發新NCD，由原告存放
          於向彰化銀行南臺中分行所租用之E種第1191號保管
          箱，並未存入己○○、辛○○及庚○○三人之任何帳
          戶。
        (4)由上可知，系爭NCD本金或利息，主要係存入己○○
          一銀南臺中分行帳戶000-00-000000、辛○○一銀南
          臺中分行帳戶000-00-000000、庚○○一銀南臺中分
          行帳戶000-00-000000、己○○亞太銀行營業部帳戶0
          000-00-00000-0-0、辛○○亞太銀行營業部帳戶0000
          -00-000000-0-0、庚○○亞太銀行營業部帳戶0000-0
          0-00000-0-0（上開六帳戶，以下稱系爭名義帳戶）
          ，是以判斷原告是否有將系爭NCD本金或利息移轉予
          己○○、辛○○及庚○○，己○○、辛○○及庚○○
          是否有受領系爭NCD本金或利息，應視己○○、林克
          洋及庚○○對於上開六帳戶，是否有支配管領之權利
          。
      3.本件被告認定贈與之基礎事實，可區分為「一銀NCD 本
        金、利息及亞太銀行NCD利息存入己○○、辛○○、庚
        ○○帳戶」（即起訴狀編號1至55，編號56至70利息部
        分）及「僅於亞太銀行NCD背面兌領人處蓋用己○○、
        辛○○、庚○○印章，NCD本金並未存入己○○、辛○
        ○、庚○○帳戶」（即起訴狀編號56至63、編號67本金
        部分）。就NCD本金部分，被告對於相同法律性質之NCD
        兌領行為，卻有迥異之認定，認事用法實難謂無違誤之
        處。
        (1)本件被告對於NCD利息部分，均係以NCD利息存入林克
          彥、辛○○、庚○○一銀南臺中分行或亞太銀行營業
          部帳戶，始認定有資金移轉，涉有贈與情事。
        (2)惟被告對於NCD本金部分，卻有二種不同認定方式：
          就一銀NCD部分，係於NCD本金存入己○○、辛○○
          、庚○○一銀南臺中分行帳戶時，被告始認定NCD 本
          金移轉，涉有贈與情事，此由起訴狀編號1至25，被
          告僅就NCD利息部分認定贈與，可以得知。就亞太
          銀行NCD部分，原告雖於NCD背面兌領人處蓋用己○○
          、辛○○、庚○○之印章，惟並未將NCD本金存入林
          克彥、辛○○、庚○○任何帳戶，被告卻仍認定有NC
          D本金移轉，涉有贈與情事（註：起訴狀編號64至66
          、68至70，雖僅列利息部分，惟課稅之初，被告亦有
          將NCD本金列入核課，僅係於復查時追減）。
        (3)本件原告指示私人會計丙○○於一銀NCD及亞太銀行N
          CD背面兌領人處蓋用己○○、辛○○、庚○○印章，
          其目的、方式同一，兩銀行NCD兌領之法律性質亦應
          為同一，被告卻如前所述有二種迥異之認定方式，必
          僅有其一為正確，斷無二種均為正確之理。進言之，
          倘認於NCD背面兌領人處蓋用某Ａ之印章，NCD本金即
          歸屬於某A所有，則本件被告認定對於一銀NCD本金移
          轉之時點（於此姑且不論資金物權移轉之原因關係是
          否為贈與），並非原告第一次以己○○、辛○○、林
          克政名義兌領之時，即有錯誤；另倘認於NCD背面兌
          領人處蓋用某A之印章，NCD本金尚未必歸屬於某A所
          有，應於某A得實際支配管領NCD本金時始歸屬於某A
          所有，則本件被告認定亞太銀行NCD本金移轉之時點
          ，NCD本金並未存入己○○、辛○○、庚○○任何帳
          戶，即有錯誤。
      4.「一銀NCD本金、利息及亞太銀行NCD利息存入己○○、
        辛○○、庚○○帳戶」部分，資金雖存入己○○、辛○
        ○、庚○○名義之一銀南臺中分行、亞太銀行營業部帳
        戶，然各該帳戶均係原告以己○○、辛○○、庚○○名
        義開立，存摺、印章皆由原告或原告之私人會計丙○○
        保管使用，己○○、辛○○、庚○○未曾使用過各該帳
        戶。核諸其間之法律關係，係屬「消極信託契約」，縱
        認資金存入各該帳戶，發生物權移轉之效力，其原因關
        係亦係「消極信託契約」，而非贈與。
        (1)按「銀行帳戶間資金之流動，其原因關係不只一端，
          有可能是借貸、信託、委任、贈與等」最高行政法院
          91年度判字第1436號判決參照。
        (2)物權移轉本來即會基於不同之原因關係，例如某A向
          某B購買房屋，而將買賣價金匯至某B帳戶，資金之物
          權移轉，係基於買賣關係；某A委託某B處理事務，而
          將費用酬金匯至某B帳戶，資金之物權移轉，係基於
          委任關係；甚而，基於「無效」之原因關係，物權亦
          有可能移轉，例如某A向某B購買男嬰，而將買賣價金
          匯至某B帳戶，資金之物權移轉，即係基於違反公序
          良俗而無效之買賣關係。諸如此類，資金之物權移轉
          ，基於贈與關係者，反不多見。
        (3)系爭NCD本金或利息存入之帳戶（亞太銀行NCD本金並
          未存入帳戶），係原告以己○○、辛○○、庚○○名
          義於一銀南臺中分行、亞太銀行營業部開立，己○○
          、辛○○、庚○○除配合銀行開戶程序，辦理簽名手
          續外（註：己○○、辛○○亞太銀行營業部帳戶部分
          ，依亞太銀行規定，開立第二個帳戶，無需本人簽名
          ，故己○○、辛○○於開立該二帳戶未辦理簽名手續
          ），即與系爭帳戶無任何關聯，存摺、印章皆由原告
          或原告之私人會計丙○○保管使用，平時均係由陳美
          惠依原告指示，處理有關系爭帳戶相關事宜。此觀下
          列證據，可資得證：
          證人丙○○：「（問：存NCD利息的帳戶是否由你
            去開戶？）答：原告自74年開始買NCD，本來可能
            是存定存，因銀行人員告知分離課稅等事項，原告
            認為可節稅。那是原告交代我要辦理，我請原告三
            個兒子親自去銀行辦理，我的印象是這樣子。復華
            的部分銀行人員和原告接觸，復華因原告三個兒子
            有薪資帳戶，第二個帳戶不用本人親簽，所以由原
            告和銀行人員接洽處理，不能讓該三子知道。銀行
            告訴我們說，可以有不同的帳戶。（問：帳戶的往
            來是否由你處理？）答：都是原告交代我去處理的
            。」（95年12月26日準備程序筆錄頁12、13）。
          證人丙○○：「（問：一、亞太商銀與第一商銀南
            臺中分行，有關名義人為辛○○等三人之活期儲蓄
            存款帳戶，由何人去辦理開戶？開戶手續如何？存
            摺印鑑由何人持有？）答：(一)亞太銀行部分：第二
            個帳戶開戶都是我辦的，用辛○○等三人的名義開
            戶，第二次開戶，不用本人簽名，開戶都是我印章
            及開戶，甲○○不讓他的兒子知道帳號並交待銀行
            不可告知其子，僅是作甲○○個人理財，甲○○的
            兒子有在亞太銀行開立活儲帳戶，因公司將薪資直
            接入到他們的帳戶。庭呈帳號明細影本一張。存摺
            由我保管，印章拿給甲○○保管。三個帳戶往來，
            都是依照甲○○的指示辦理。通常大筆金額會存半
            年期定存，半年到期，銀行會打電話給我，問我是
            否要續存，亞太銀行、一銀南臺中分行、一銀埔里
            分行三家各三個帳戶，三個都是綜合存款，續存定
            存僅是將利息收入綜合存款，我依甲○○的指示，
            到期換存單或是領回，大部分的存單都存在一銀南
            台中分行，後來因了銀行經理調動，應其業績要求
            ，有一部分存在第一銀行埔里分行。(二)一銀部分：
            南臺中分行部分辛○○等三人也是我去開戶，林克
            洋自己原本在該行即有帳戶、己○○沒有，庚○○
            在一銀埔里分行有帳戶。我告訴辛○○等三人因為
            甲○○要理財，要借用他們的名義在一銀帳戶，我
            先辦好手續，他們個別去一銀南臺中分行完成開戶
            簽名手續，印鑑我蓋好，我將印鑑交給甲○○，存
            摺由我保管，印鑑甲○○保管。埔里分行的因為是
            同一家銀行，辛○○等三人開戶時不用本人簽章，
            轉過去就可以。存摺也是我保管，甲○○保管印鑑
            。（問：二、辛○○等三人是否知悉該帳戶之存在
            ？曾否提領帳戶內款項？）答：三個兒子都知道亞
            太商銀、一銀南臺中分行有他們的父親甲○○幫他
            們開的帳戶，埔里部分他們不知道有帳戶但不知道
            帳號及存款金額。己○○曾經詢問，南臺中銀行不
            告訴他，因為甲○○不讓他們知道存摺裡有多少錢
            。他們三人未曾提領附表帳戶內款項。（庭呈帳戶
            附表一紙附卷）」（鈞院92年聲字第10號訊問程序
            筆錄頁3、4）。
          證人庚○○：「（問：你是否有領過NCD的利息或
            用過該帳戶？）答：不曾拿到過，我也不知NCD的
            意義，沒有使用過該帳戶。」（95年12月26日準備
            程序筆錄頁15）。
          證人己○○：「原告都將錢壓著，不公開，原告將
            報稅等事務都交給陳小姐處理。我知道有開立二個
            戶頭，但不是說NCD的簽名，但我們都不能看，印
            章是原告自己簽的，簽名是陳小姐說原告交代要簽
            名的，我們不知要做什麼。」（95年12月26日準備
            程序筆錄頁16）。
          87年5月6日，己○○因無法支配使用原告以其名義
            開立之帳戶，而其又有於一銀南臺中分行使用帳戶
            之需要，己○○乃於該銀行另開立第二個帳戶，帳
            號：000-00-000000，所使用之印鑑與系爭己○○
            一銀南臺中分行名義帳戶不同。倘己○○得支配使
            用系爭己○○一銀南臺中分行名義帳戶，核諸常情
            ，其即無必要再行開戶，並使用不同之印鑑，增加
            自己帳戶管理之困擾。
          78年5月9日，辛○○本人於一銀南臺中分行開立帳
            戶，帳號：000-00-000000。87年3月18日，辛○○
            於亞太銀行營業部開立活期儲蓄存款帳戶，帳號：
            0000-00-000000-0-0，所使用之印鑑與系爭辛○○
            一銀南臺中分行名義帳戶及系爭辛○○亞太銀行營
            業部名義帳戶不同。87年3月27日，己○○於亞太
            銀行營業部開立活期儲蓄存款帳戶，帳號：0000-0
            0-00000-0-0，所使用之印鑑與系爭己○○亞太銀
            行營業部名義帳戶不同。核諸常情，鮮有人會於同
            一銀行開立二個活期儲蓄存款帳戶，辛○○原於一
            銀南臺中分行及亞太銀行營業部即有活期儲蓄存款
            帳戶，己○○原於亞太銀行營業部有活期儲蓄存款
            帳戶，該二人並無必要自行再另外開立相同性質之
            帳戶，增加自己帳戶管理之困擾。由此可證，於一
            銀南臺中分行及亞太銀行營業部，己○○、辛○○
            名義之其他相同性質之帳戶，確係原告為供自己支
            配使用所開立。
          己○○、辛○○亞太銀行營業部名義帳戶之印鑑卡
            上，特別註明「注意有2戶頭，不能給本人用」、
            「注意有2戶頭」，足證原告曾特別囑咐該帳戶係
            供其個人支配使用，不得給本人使用。
        (4)本件原告以己○○、辛○○、庚○○名義於一銀南臺
          中分行、亞太銀行營業部開立帳戶，嗣後並完全加以
          支配使用等情，前述理由三即已述明，核其間之法律
          關係即為民事判決所肯認之「消極信託契約」。
          按「當事人約定，一方以他方名義存款於金融機關
            ，名義人僅單純出借名義，對存款無管理、處分之
            權，存單、印章、存摺均由借用人持有，借用人並
            得自由提、存款之消極信託契約，借用人之提款行
            為，乃權利之行使，無侵害名義人權利可言。於名
            義人死亡後之提款行為，亦難謂侵害名義人之繼承
            人之權利。」、「參以金融業之慣例，只要持有存
            摺及印鑑章者即可提存款，無需本人親自辦理提存
            款手續，只要實際上持有該帳戶之存摺及印鑑章者
            即可自由使用帳戶以供提存款之用，至於是否本人
            則非所問，即帳戶之使用人是否本人並非使用帳戶
            之要件，核其間之法律關係為消極信託關係，是被
            上訴人雖為上開帳戶之名義人，惟其因並未持有存
            摺及印鑑章，且帳戶內之存款並非其所存入，故實
            際上對於該帳戶內之存款並無實際支配使用之權利
            至明。」最高法院88年度台上字第1725號、臺灣高
            等法院臺分院89年度重上更字第2號判決參照。是
            「消極信託契約」為民事法院所肯認之民事法律關
            係，亦普遍存在於社會上。
          參諸前揭二民事判決，可知消極信託契約之特徵為
            ：A.存摺、印章由借用人持有；B.借用人得憑所持
            有之存摺、印章自由使用帳戶。正與本件原告利用
            系爭帳戶之情節相符，是以，原告將資金存入系爭
            帳戶，縱如被告所稱發生物權移轉之效力，其原因
            亦係基於「消極信託契約」，並非「贈與」，於此
            種法律關係之下，己○○、辛○○、庚○○並未終
            局取得系爭帳戶內資金之所有權，原告除平時得自
            由使用系爭帳戶外，亦得隨時終止消極信託契約，
            將系爭帳戶內資金全部移轉回自己所有。
        (5)觀諸被告答辯狀，其所持理由不過僅能說明存入系爭
          帳戶之一銀NCD本金及利息及亞太銀行NCD利息，為林
          克彥、辛○○、庚○○取得所有權，惟仍無法證明原
          告將系爭NCD本金或利息存入系爭帳戶之原因關係為
          贈與：
          己○○、辛○○、庚○○之綜合所得稅結算申報，
            均係由丙○○負責辦理，該三人對於有何利息所得
            ，並不會逐一核對，而丙○○係根據三人所轉交之
            扣繳憑單（亦有為數不少之扣繳憑單係銀行直接交
            給丙○○，不再另外寄送），據以填寫申報，此觀
            下列證據，可資得證：A.證人丙○○：「（問：若
            不知情，每年申報所得時是否應該知情？）答：他
            們申報都是我在處理，後來因我生病有委託會計師
            ，他們只要需要繳稅的話由原告繳，他們不會繳這
            個稅。」（95年12月26日準備程序筆錄頁13）。B.
            證人丙○○：「NCD分離課稅無扣繳憑單，單子也
            不用交給原告三個兒子。銀行利息扣繳憑單也沒寄
            給原告三個兒子，那些不用報稅。」（95年12月26
            日準備程序筆錄頁18）。C.證人庚○○：「（問：
            每年的扣繳憑單是否有接到？）答：有收到但我沒
            有在看有無利息等，我都交給別人處理。」（95年
            12月26日準備程序筆錄頁15）。D.證人己○○：「
            扣繳憑單等稅務都是公司處理。」（95年12月26日
            準備程序筆錄頁16）。
          稅捐申報行為，係指稅捐申報義務人依稅法規定，
            將稅捐申報書提出於稅捐稽徵機關之行為，其性質
            為「公法行為」，並不帶有任何私法上之意思表示
            ，亦無從發生任何私法上之法律效果。進言之，林
            克彥、辛○○、庚○○綜合所得稅申報之行為，並
            非受領系爭資金之意思表示，亦非對系爭資金為處
            分行為，也無法因此取得系爭資金之所有權。
          又銀行依所得稅法規定，就利息所得予以扣繳，扣
            繳憑單之開具填發，銀行均係依其作業規定，直接
            以帳戶名義人為納稅義務人，並不會（亦無可能）
            去審視帳戶是否係他人借用，去查明該筆利息所得
            是否確由帳戶名義人取得。而在消極信託契約下，
            帳戶名義人縱收到帳戶利息所得之扣繳憑單，亦多
            半會依循其間之約定，或便宜行事，直接以自己名
            義申報綜合所得稅，增加之稅額部分，再行向借用
            人請求。類似此種公法上納稅義務人非私法上真正
            所有人或所得人之情形，實非罕見，舉例而言：A.
            最高法院所肯認的「借名登記」關係之下（最高法
            院94年度台上字第953號判決參照），某A購買不動
            產，登記於某B名下，於民事物權上，某B為不動產
            之所有權人，於稅法上，某B為納稅義務人負擔繳
            納地價稅、房屋稅等稅捐，均不致使某B終局地取
            得不動產之所有權，而使其間之借名登記關係，轉
            變為贈與關係。B.某A借用某B之名義開立股票帳戶
            ，並進而以自己資金，以某B名義買進、賣出股票
            ，證券交易稅之代徵人會以某B為納稅義務人，形
            式上係由某B負擔證券交易稅，惟如此均不致使某B
            終局取得帳戶內資金及股票之所有權，而使其間之
            類似信託契約，轉變為贈與關係。
          是以，被告以己○○、辛○○、庚○○將帳戶利息
            於辦理綜合所得稅列入申報，即認定該三人終局取
            得帳戶內資金之所有權，並就該資金為處分行為，
            顯嚴重悖離常情，實屬無稽。
          另本件己○○、辛○○、庚○○綜合所得稅申報之
            標的為系爭帳戶所發生之「利息所得」，並未包括
            帳戶內本金、NCD本金及NCD利息（NCD利息分離課
            稅，毋庸申報），縱認己○○、辛○○、庚○○之
            綜合所得稅申報行為，係有受領之意思，或有處分
            行為，亦應僅限於「帳戶利息」部分，而不及於其
            他。
        (6)核上，原告與己○○、辛○○、庚○○三人間之法律
          關係應為「消極信託關係」，原告為借用人，己○○
          、辛○○、庚○○三人為名義人，系爭帳戶內之款項
          ，概屬借用人（即原告）所有，存入系爭帳戶之款項
          原即屬原告所有，於存入後，實質上仍屬原告所有，
          並無贈與「一方將財產無償給與他方，他方允受，財
          產所有權已有所移轉」之情形。
      5.「僅於亞太銀行NCD背面兌領人處蓋用己○○、辛○○
        、庚○○印章，NCD本金並未存入己○○、辛○○、庚
        ○○帳戶」部分，原告於NCD背面兌領人處蓋用其代己
        ○○、辛○○、庚○○刻製之印章，不過係配合銀行作
        業，指示銀行將NCD利息存入原告以己○○、辛○○、
        庚○○名義於亞太銀行營業部開立之帳戶中，至於遭被
        告誤認為贈與之系爭亞太銀行NCD本金並未存入己○○
        、辛○○、庚○○任何帳戶，而係由亞太銀行直接換發
        新NCD交由原告收執，並存放於向彰化銀行南臺中分行
        所租用之E種第1191號保管箱。
        (1)銀行無記名可轉讓定期存單權利之行使，與存單之占
          有具不可分離之關係，其法律上之性質為無記名證券
          。
        (2)按「無記名證券發行人，於持有人提示證券時，有為
          給付之義務，但知持有人就證券無處分之權利，或受
          有遺失，被盜或滅失之通知者，不得為給付。」民法
          第720條第1項定有明文。是以無記名證券發行人，係
          對於「持有人」有為給付之義務，與無記名證券以何
          人名義兌領無涉，無記名證券發行人給付之對象為「
          持有人」，給付之標的亦係由持有人取得。
        (3)查每個月初，原告會偕同丙○○至彰化銀行南臺中分
          行，將該月到期之NCD自保管箱取出。系爭亞太銀行N
          CD到期時，亞太銀行會先與丙○○聯絡是否續存，如
          續存則會先將新NCD製作完成，再由亞太銀行外務人
          員丁○○、戊○○，至原告配偶開設之龍宮旅舍，與
          丙○○辦理換單手續，而丙○○即會依原告之指示，
          視NCD利息欲存入何人名義帳戶，於舊NCD背面兌領人
          處，蓋用原告代刻之該名義人印章（如：NCD利息欲
          存入原告以己○○名義開立之亞太銀行營業部帳戶，
          即會於NCD背面兌領人處蓋其代己○○刻製之印章）
          。之後，原告再偕同丙○○，再將換發之新NCD，存
          放於彰化銀行南臺中分行所租用之E種第1191號保管
          箱。是以，原告始終均持有NCD，兌領及換單過程，
          均係由丙○○獨自與銀行行員接洽辦理，己○○、林
          克洋、庚○○從來未曾參與，己○○、辛○○、林克
          政自無可能僅因NCD背面兌領人處蓋有其三人之印章
          ，而取得NCD本金。此觀下列證據，可資得證：
          證人丁○○：「（問：是否知道甲○○有無到銀行
            購買NCD？兌領情形是否知道？原告甲○○在銀行
            是否有設帳戶？）答：甲○○有買NCD，處理這件
            事情時有和陳小姐接觸，和丙○○小姐於到期時去
            交換回來，是送給陳小姐，上面的名義沒有注意看
            。‧‧‧。（問：請問莊先生是否曾經把NCD送給
            甲○○本人或是己○○、庚○○、辛○○？是否只
            有和丙○○小姐接觸。）答：沒有。是送給陳小姐
            。」（95年12月26日準備程序筆錄頁4）。
          證人戊○○：「（問：甲○○有無到銀行有請你去
            拿NCD？對這些事情是否了解？NCD後面是簽買的人
            名字，還是辦理換單時的人名字？對此是否了解？
            ）答：NCD是公司做好後送給客人，我只有送過去
            這部分。我是81年進入亞太銀行。86年才開始做外
            務，之前在總行的管理單位擔任總務。換單時我有
            去，但詳細已不太清楚。當時我們只對金額，因NC
            D無記名，沒有名字。存單後面有蓋章，蓋什麼章
            我就不知道，因為時間太久了。取款時後面有個領
            款人蓋章的部分要蓋，換的時候要蓋章就可收回來
            。同樣金額的換單，要簽誰的名字我們外務可能不
            知道，銀行做好時我們就去拿回來，舊的單他們都
            會簽好名字讓我們去換回來。後面簽的算是受款人
            ，只有請受款人簽，這類情形通常用蓋章的較多。
            （問：請問甲○○的NCD部分，都是跟誰接觸？跟
            誰交換？）答：是跟陳小姐。（問：換單時是否需
            要確認後面是蓋誰的章？）答：不用。」（95年12
            月26日準備程序筆錄頁5）。
          證人吳振遠：「（問：己○○、辛○○、庚○○等
            三人有無到一銀南臺中分行買過NCD？）答：沒有
            。都是陳小姐和甲○○先生過來的。」（95年12月
            26日準備程序筆錄頁11）。
          (4)證人丙○○：「我是於76年10月幫原告做事，上班
            的地方在一銀該分行旁邊，我來前原告已有很多NC
            D，我沒有處理之前的事情，存單的保存等都是他
            自己處理。後來搬家後，存單到期銀行通知是否續
            存，我電詢原告是否續存，將存單放保管箱，我陪
            原告將存單取出後，基本上續存較多，銀行做好我
            將存單換回來，整月匯集後看。換單時要蓋章，是
            用簡單的木頭章，不能夠領錢。依原告指示將利息
            轉存，本金新的存單交給原告，蓋章也是依原告指
            示，原告會交代銀行，這些錢都是原告處理的，不
            能告訴這些人，不能告訴原告太太及三個兒子或任
            何人，原告本人及其妻、三個兒子也有。利息部分
            不一定是全部為同一人名下出來，到某一額度後，
            用取款條提出，三個兒子的印章也都放在原告那兒
            ，原告蓋好後簽名交給我去銀行處理，由我去銀行
            做新的NCD，沒有提現金。」（95年12月26日準備
            程序筆錄頁12）。
          證人庚○○：「（問：你是否有領過NCD的利息或
            用過該帳戶？）答：不曾拿到過，我也不知NCD的
            意義，沒有使用過該帳戶。」（95年12月26日準備
            程序筆錄頁15）。
          證人己○○：「我不曾聽過也不知NCD。」（95年1
            2月26日準備程序筆錄頁16）。
          證人辛○○：「我對NCD都不知道，也沒聽過。」
            （95年12月26日準備程序筆錄頁17）。
          證人丙○○：「（問：三、亞太銀行及第一銀行定
            存到期結清提領利息取息憑條為何人持有？）答：
            董事長甲○○經營很多關係企業，九個帳戶都是林
            天財在使用，需要的話他會從中提取。每個帳戶累
            積至一個金額就重新買存單。定存到期續存，林天
            財說要存入何人的帳戶我就存入何人帳戶，只要蓋
            何人的章，就存入辛○○等三人何人的帳戶。定期
            存單係無記名可轉讓存單（NCD），分離課稅的方
            式，利息部分，辛○○三人都沒有領過。（問：四
            、亞太銀行及第一銀行無記名式可轉讓定存單如何
            保管？何人持有？）答：每個月銀行會固定告訴我
            ，那張定存單到期，存單的印章是木頭章，與活儲
            印章不一樣，木頭章一個二十元刻的不能領錢。月
            初時，我將新存單放在保管箱，到期換新存單，有
            時帳戶上錢不夠，我會領出來。每個月都有到期的
            存單，到期，每個月月初我會陪同甲○○到銀行領
            存單換單。印章及保管箱鑰匙都是甲○○保管。（
            問：五、辛○○等三人是否知悉該無記名式可轉讓
            定存單之存在？）答：他們三人都不知道。只是借
            用他們三人的帳戶，沒有記載他們三人各為多少錢
            。」（鈞院92年聲字第10號訊問程序筆錄頁5）
          證人何寶洽（當時任職於彰化銀行南臺中分行辦理
            管理保管箱業務）：「（問：甲○○是否認識？）
            答：甲○○都是跟會計到我那裡寄一些債券類的東
            西，都是他們兩個來，沒有看過別人來，都有在出
            入。（問：甲○○是否有在彰化銀行南臺中分行租
            用保管箱？）答：：有。什麼時候開始租，已經不
            知道，很多年了。（問：甲○○是否使用過該保管
            箱？由何人陪同？）答：：有。都跟會計一起來，
            丙○○小姐就是他的會計，沒看過別人來，都是他
            們兩個。（問：是否知道甲○○取出或放入何物品
            於該保管箱？）答：大概都是因為到期了，要拿到
            樓上辦理手續，再拿來放。大概都是債券、定期單
            等，這是私人秘密，大約知道而已。（問：是否知
            道是哪一家銀行的？）答：我知道的大概就是彰銀
            與一銀，知道不很多，知道是有一銀的，因為一銀
            就在他們隔壁，一銀沒有保管箱，所以就拿到我們
            彰銀來存放。大約都是定存單、信託基金及債券等
            。」（鈞院93年度聲字第8號訊問程序筆錄頁3至5
            ）。
          證人丙○○：「（問：甲○○是否有在彰化銀行南
            台中分行租用保管箱？）答：有。我去的時候就已
            經租用兩個了，那時候都是他自己去，一直到78年
            ，他才慢慢將存單交給我，我每個月幫他整理，有
            到期的先換單，換完單，把舊的單給銀行，續作新
            的單據。每個月要發薪水，所以我每個月初我都會
            跟他去彰化銀行保管箱那裡，由他帶印鑑、保管箱
            鎖匙，我陪同他去，所以我每次都要在進行保管箱
            的單子上陪同人欄上簽名，不管是人工或是電腦做
            的單子。（問：甲○○都是放什麼東西？）答：大
            部分都是NCD，還有買一些怡富、富蘭克林等基金
            的單據，還有股票，但是不多，可能是因為以前跟
            別人有債務關係。基金是屬於單筆大筆購買，不是
            定期定額的方式所購買的。」（鈞院93年度聲字第
            8號訊問程序筆錄頁8）。
        (4)本件原告並無將NCD本金及利息，無償給與己○○、
          辛○○、庚○○之意思，於NCD背面兌領人處蓋用代
          己○○、辛○○、庚○○刻製之印章，僅係配合銀行
          作業，指示銀行將NCD利息存入原告以己○○、林克
          洋或庚○○名義開立之亞太銀行營業部帳戶而已。原
          告指示丙○○於系爭亞太銀行NCD背面兌領人處蓋用
          其代己○○、辛○○、庚○○刻製之印章，無足證明
          原告有將NCD本金給與己○○、辛○○、庚○○之意
          思，亦無法證明己○○、辛○○、庚○○對NCD本金
          有允受之意思，被告對於「己○○、辛○○、庚○○
          取得系爭亞太銀行NCD本金」此一重要稅捐構成要件
          事實，應負舉證責任。
        (5)另被告對於原告一銀NCD部分，均係以NCD本金存入原
          告以己○○、辛○○、庚○○三人名義開立之一銀南
          臺中分行帳戶時（姑不論此是否確實為贈與），始認
          定有贈與情事，如NCD以己○○、辛○○、庚○○名
          義兌領，而僅有NCD利息存入該三人之帳戶，則僅認
          定利息部分有贈與情事。由此益證，被告亦肯認NCD
          本金未實際兌領，而續存換發新NCD，NCD本金即尚未
          移轉，而不構成贈與。系爭亞太銀行NCD本金均未為
          己○○、辛○○或庚○○實際兌領（連存入原告以林
          克彥、辛○○、庚○○名義開立之帳戶都無），僅係
          由丙○○受原告之指示，出面與銀行行員接洽辦理換
          單手續，新換發之NCD仍舊由原告持有，NCD本金未為
          移轉，並非贈與，甚為顯然。
      6.綜上所述，原處分及訴願決定認事用法確有違誤之處，
        應予撤銷，請判決如原告訴之聲明，以符法制。
    (二)被告部分：
      1.贈與總額：
        (1)按「凡經常居住中華民國境內之中華民國國民，就其
          在中華民國境內或境外之財產為贈與者，應依本法規
          定，課徵贈與稅。」、「本法稱贈與，指財產所有人
          以自己之財產無償給予他人，經他人允受而生效力之
          行為。」為遺產及贈與稅法第3條第1項及第4條第2項
          所明定。次按「父母以未成年子女名義存款於金融機
          構，經稽徵機關查明應課徵贈與稅者，如其存款係以
          定期存款方式存入時，其贈與總額之計算，應按年度
          各筆存款累計總額扣除定期存款屆期續存及轉存之餘
          額為準。又定期存款屆期有轉存其父母帳戶者，應視
          為父母對子女贈與之撤回，免予計入贈與總額。至以
          活期存款方式存入時，應以查獲時之存款餘額為準。
          」為財政部72年3月1日台財稅第31299號函所明釋。
          又「動產所有權之歸屬，原以占有為要件，此項存款
          ‧‧‧其物權為存款人所有，在未提領以前，不能指
          為他人所有，否則權利義務之主體無從確定，物權將
          陷於紊亂。」前行政法院（現已改制為最高行政法院
          ）62年判字第127號著有判例。
        (2)原告於87年起陸續購買復華華銀行及一銀NCD，到期
          由其子己○○、辛○○及庚○○等三人無償兌領本金
          及利息所得，87年度合計兌領64筆902,662,321元，
          經北區國稅局查獲涉有贈與情事，通報被告核定本次
          贈與902,662,321元。原告主張其為分散存款以避免
          個人名下鉅額存款遭人覬覦，乃借用其子名義開立一
          銀行活期存款帳戶，存放系爭NCD所生之利息，渠等
          帳戶因係己○○等3人在該銀行開立同種第二個帳戶
          ，不必由本人親自簽開戶卡，且開戶印鑑亦由原告所
          代刻，帳戶名義人並不知悉，上開帳戶之存摺及印鑑
          均為其所保存且自始至終均持有系爭存單（存放於申
          請人租用之彰化銀行保管箱），原告能充分管領支配
          存單表彰金額，同時亦未有贈與其子之意思，被告僅
          因存單兌領人處蓋有己○○等三人之印鑑，即認定存
          單表彰金額為原告之贈與，與實質課稅原則相違；又
          本件縱認屬贈與，同年度己○○等三人自渠等一銀活
          期儲蓄存款帳戶亦有轉回原告一銀支票存款帳戶或活
          期儲蓄存款帳戶或以原告名義購買附買回票券（以下
          簡稱R/P）合計18,988,000元，應自贈與總額扣除；
          又相同資金來源財政部賦稅署稽核組（以下簡稱稽核
          組）查獲已通報被告核課原告87年度贈與稅，北區國
          稅局又重複通報216,000,000元部分應予註銷云云，
          經被告復查決定略以：
          查系爭NCD已由己○○等三人蓋章兌領，相關利息
            由給付人復華銀行及一銀以該三人為所得人辦理扣
            繳，稅後本金及利息所得轉入渠等三人帳戶，所孳
            生之利息渠等於辦理綜合所得稅時列入申報或於事
            後經核定為渠等三人利息所得，另渠等三人以兌領
            系爭NCD及孳生之利息續購NCD，到期仍由渠等三人
            分別兌領，有渠等三人87年度綜合所得稅各類所得
            資料清單及復華銀行存單彙總查詢單及復華銀行、
            一銀NCD等影本可稽，足證己○○等三人已取得系
            爭NCD之所有權，並就其取得資金為處分行為，原
            告所稱己○○等三人就系爭NCD無支配權與事實不
            符；另主張原告借用己○○等三人名義在復華銀行
            及一銀開戶，帳戶之存摺及印鑑均為其所保存，且
            系爭存單自始至終均存放於其租用之彰化銀行保管
            箱中為其所占有，惟查復華銀行NCD載明「依法自
            由流通轉讓‧‧‧轉讓後無需向本行辦理過戶手續
            ，背書人或被背書人是否本人，本行不負認定之責
            ‧‧‧本存單到期時，請攜帶本存單暨身分證或營
            業執照及印章向本行支領本息。」有該行NCD影本
            可稽；另一銀NCD亦載明「本存單中途轉讓‧‧‧
            轉讓後無需向本行辦理過戶手續，背書人、被背書
            人是否本人及其轉讓情形，本行不負認定之責‧‧
            ‧本存單到期時，請攜帶本存單暨身分證或營業執
            照及印章向本行支領本息。」是NCD係認券不認人
            之金融商品，存單到期時只須出示。NCD並蓋章（
            不必為印鑑章），即成為NCD所有人，可依章向銀
            行行使NCD表彰之權利，至於開戶手續由何人辦理
            、存摺及印鑑由何人所保管皆與NCD究為何人所有
            並無關聯。又金融機構與客戶間之活期存款，係屬
            金錢寄託關係，寄託物之返還請求權依民法第597
            條規定屬於寄託人，亦即帳戶存款人所有，至於該
            帳戶由何人開戶，存摺及印鑑由何人所保管與NCD
            利息所得究為何人所有並無關聯。依首揭行政法院
            62年判字第127號判例，系爭贈與NCD本金及利息所
            得業已存己○○等三人帳戶，屬於己○○等三人之
            個人財產，並由渠等享有經濟上之處分權，原告此
            部分復查主張核無足採。
          主張18,988,000元轉回及216,000,000元重複部分
            ：(甲)受贈人己○○部分：查原告陸續將其87年到期
            復華及一銀NCD由己○○無償兌領，共兌領18筆NCD
            本金及利息所得合計315,567,738元，經被告核課
            原告對己○○贈與315,567,738元，固非無據。惟
            查己○○亦於87年9月4日自其一銀000-00-00000-0
            帳戶轉回原告同銀行支票存款000-00-00000-0帳戶
            1,000,000元，有北區國稅局核定原告87年度對林
            克彥贈與明細資料、己○○一銀活期儲蓄存款存摺
            ，一銀支票存款提存紀錄查詢單、支票存款送款簿
            等影本可稽，依首揭財政部函釋應視為贈與之撤回
            ，原核定原告對己○○贈與應予追減1,000,000元
            ；次查系爭NCD其中復華銀行存單號碼CC0000000號
            NCD金額10,000,000元業經稽核組查獲通報被告核
            定原告對己○○贈與，有財政部賦稅署及北區國稅
            局核算原告支付款項予己○○明細資料、復華銀行
            NCD影本可稽，被告再依北區國稅局通報資料核定
            原告87年度對己○○贈與，係屬重複，原告主張重
            複課徵10,000,000元核屬可採。綜上，原核定原告
            對己○○贈與315,567,738元復查後予以追減11,00
            0,000元。(乙)受贈人庚○○部分：查原告陸續將其8
            7年到期復華及一銀NCD由庚○○無償兌領，共兌領
            19筆NCD本金及利息所得金額合計279,649,289元，
            經被告核課原告對庚○○贈與279,649,289元，固
            非無據。惟查庚○○分別於89年1月6日、8月8日、
            90年1月11日及4月18日自其一銀000-00-0000 0-0
            帳戶轉回原告同銀行支票存款000-00-00000-0帳戶
            1,000,000元、500,000元、608,000元及1,230,000
            元，合計轉回3,338,000元，有北區國稅局核定原
            告87年度對庚○○贈與明細資料、庚○○一銀活期
            儲蓄存款存摺，一銀支票存款提存紀錄查詢單、支
            票存款送款簿等影本可稽，原核定原告對庚○○贈
            與應予追減3,338,000元。次查系爭NCD其中復華銀
            行存單號碼CC0000000號、CB0000000號、CB000000
            0號及CE0000000號NCD金額10,000,000元、1,000,0
            00元、1,000,000元及5,000,000元合計17,000,000
            元業經稽核組查獲通報被告核定原告對庚○○贈與
            ，有財政部賦稅署及北區國稅局核算原告支付款項
            予庚○○明細資料、復華銀行NCD影本可稽，被告
            再依北區國稅局通報資料核定原告87年度對庚○○
            贈與，係屬重複，原告主張該重複課徵17,000,000
            元核屬可採。綜上，原核定原告對庚○○贈與279,
            649,289元應予追減20,338,000元。(丙)受贈人林克
            洋部分：查原告陸續將其87年到期復華及一銀NCD
            由辛○○無償兌領，共兌領27筆NCD本金及利息所
            得金額合計307,445,294元，經被告核課原告對林
            克洋贈與307,445,294元，固非無據。惟查辛○○
            亦分別於87年12月3日、88年1月5日及3月5日自其
            一銀000-00-00000-0帳戶轉回原告同銀行支票存款
            000-00-00000-0帳戶及活期儲蓄存款000-00-00000
            -0帳戶1,000,000元、1,500,000元及150,000元合
            計轉回2,650,000元，有北區國稅局核定原告87年
            度對辛○○贈與明細資料、辛○○一銀活期儲蓄存
            款存摺，一銀支票存款提存紀錄查詢單、支票存款
            送款簿等影本可稽，另辛○○86年度轉回原告帳戶
            ，依先進先出法計算尚未扣除計有1,740,859元，
            原告主張辛○○轉回原告帳戶資金應予扣除核屬可
            採，原核定原告對辛○○贈與應予追減4,390,85 9
            元。次查系爭NCD其中一銀存單號碼MA478962號、H
            A0000000號、HA0000000號及HA0000000號NCD金額1
            0,000,000元、1,000,000元、1,000,000元及1,000
            ,000元合計13,000,000元於87年12月4日到期轉入
            辛○○一銀000-00-00000-0帳戶，辛○○旋於同日
            以自己名義購買該銀行R/P，嗣於88年3月4日解約
            改回以原告名義購買同銀行R/P，有北區國稅局核
            算原告支付款項予辛○○明細資料、辛○○一銀活
            期儲蓄存款存摺、一銀櫃檯買賣債券賣出成交單等
            影本可稽，是系爭NCD金額13,000,000元既經轉回
            以原告名義購買R/P，原告主張核屬可採，原核定
            原告對辛○○贈與應予追減13,000,000元。又系爭
            復華銀行NCD，其中存單號碼CC0000000號NCD，於8
            7年11月4日到期由辛○○兌領10,000,000元，該筆
            資金同日再續購該銀行CC0000000號NCD，並於88年
            5月4日到期後再續購該銀行CC0000000號NCD，於同
            年11月4日到期由庚○○兌領（業經稽核組查獲通
            報被告核定原告對庚○○贈與）；存單號碼CC0000
            000號、CE003846號、CB0000000號、CB0000000號
            及CB0000000號NCD，於87年11月5日到期由辛○○
            分別兌領10,000,000元、5,000,000元、1,000,000
            元、1,000,000元及1,000,000元合計18,000,000元
            ，該筆資金同日再續購該銀行CC0000000號、CE000
            0000號、CB0000000號、CB0000000號及CB016469號
            NCD，並於88年5月5日到期後再續購該銀行CC00000
            00號、CE0000000號、CB0000000號、CB0000000號
            及CB0000000號NCD，於同年11月5日到期由庚○○
            兌領（業經稽核組查獲通報被告核定原告對庚○○
            君贈與）；存單號碼CC0000000號NCD，於87年11月
            26日到期由辛○○兌領10,000,000元，該筆資金同
            日再續購該銀行CC0000000號NCD，並於88年5月26
            日到期後再續購該銀行CC0000000號NCD，於同年11
            月26日到期由己○○兌領（業經稽核組查獲通報被
            告核定原告對己○○贈與），有財政部賦稅署及北
            區國稅局核算原告支付款項予己○○等三人明細資
            料及復華銀行NCD影本可稽，前開資金既經被告核
            課原告對庚○○及己○○贈與在案，原告主張重複
            課徵38,000,000元核屬可採，原核定原告對辛○○
            贈與應予追減38,000,000元。末查系爭一銀NCD，
            其中存單號碼NA085551號、MA447358號、HA770876
            號、HA770884號、HA770892號及HA770906號等NCD
            合計65,000,000元，該等NCD於87年8月26、27日到
            期由辛○○兌領，辛○○兌領後轉購同銀行單據編
            號RP0000000號R/P，該R/P於87年11月26日到期再
            續購編號RP0000000號R/P，原告於88年1月25日、2
            月22日解約25,000,000元及50,000,000元合計75,0
            00,000元後分別轉帳15,000,000元及50,000,000元
            合計65,000,000元存入庚○○同銀行00000000000
            帳戶（經稽核組查獲通報被告核定辛○○對庚○○
            贈與，該部分業經被告另案復查決定註銷贈與)；
            存單號碼NA085863號、MA477923號、MA477931號、
            MA477940號等NCD合計85,000,000元於87年11月5日
            到期由辛○○兌領，辛○○兌領後轉購復華銀行存
            單號碼CC0000000號、CC0000000號、CC0000000號
            、CC0000000號及CE0000000號等NCD，該等存單於8
            8年5月5日到期後，辛○○再續購系爭CD0000000號
            、CC0000000號、CC0000000號、CC0000000號及CE0
            000000等5筆NCD，該等存單於同年11月5日到期由
            己○○兌領50,000,000元及庚○○兌領35,000,000
            元（經稽核組查獲通報被告核定辛○○對己○○贈
            與50,000,000元、辛○○對庚○○贈與35,000,000
            元，該部分業經被告另案復查決定註銷贈與），有
            財政部賦稅署核算原告支付款項予己○○等3人明
            細資料、辛○○支付款項予己○○、庚○○明細資
            料、北區國稅局核算申請人支付款項予己○○等三
            人明細資料、辛○○一銀存摺、復華銀行存單彙總
            表及相關原始憑證等影本可稽，上開原告購買之NC
            D經由辛○○兌領及換單，資金最後分別轉入林克
            彥及庚○○帳戶，核屬原告對己○○等二人之贈與
            ，原告主張重複課徵150,000,000元應屬可採，原
            核定原告對辛○○贈與應予追減150,000,000元。
            綜上，原核定申請人對辛○○贈與307,445,294元
            應予追減205,390,859元。
        (3)原告不服提起訴願，除仍執前詞外，並訴稱其為「分
          散存款」以避免個人名下鉅額存款遭人覬覦，乃分別
          與一銀南臺中分行及亞太銀行營業部配合，借用長子
          己○○、次子辛○○及三子庚○○名義，開立共計6
          活期儲蓄存款帳戶，該等帳戶因係己○○等三人在該
          銀行開立同種第二個帳戶，不必由本人親自簽開戶卡
          ，且開戶印鑑亦由原告所代刻，帳戶名義人並不知悉
          ，上開帳戶之存摺及印鑑均為原告所保管。嗣原告於
          87年間將其所購買之復華銀行及一銀NCD，到期時於
          存單兌領人處蓋用原告所持有之己○○、辛○○及林
          克政印章，由銀行配合將存單本金及利息存入指定之
          名義帳戶中，續作存單仍由原告持有，存放於租用之
          彰化商業銀行南臺中分行保管箱中，原告能充分管領
          支配存單表彰金額，核諸其間之法律關係，係屬「消
          極信託契約」，與贈與有間，顯與遺產及贈與稅法第
          4條、第5條所定課徵贈與稅之要件有別，系爭名義帳
          戶內之金錢，均仍歸屬於原告所有云云，循序提起訴
          願，經財政部訴願決定與被告相同見解而予以駁回。
        (4)訴訟意旨略謂：原告復執前詞主張其借用長子己○○
          、次子辛○○及三子庚○○名義，於一銀南臺中分行
          、亞太銀行營業部開立銀行活期存款帳戶，主要係為
          「分散存款」以避免個人名下鉅額存款遭他人覬覦，
          同時分散利息所得以減少個人綜合所得稅之負擔。惟
          系爭NCD本金或利息存入之己○○、辛○○及庚○○
          名義帳戶，存摺、印章皆由原告或原告之私人會計陳
          美惠保管使用，是僅有原告對於系爭名義帳戶有支配
          管領之權利云云。
        (5)本件原告主張不足採據理由，已論駁如前，是原復查
          、訴願決定並無不合，原告復執前詞爭執，復無新事
          證可稽，所訴委不足採。
      2.罰鍰部分：
        (1)按「除第20條所規定之贈與外，贈與人在1年內贈與
          他人之財產總值超過贈與稅免稅額時，應於超過免稅
          額之贈與行為發生後30日內，向主管稽徵機關依本法
          規定辦理贈與稅申報。」、「納稅義務人違反第23條
          或第24條之規定，未依限辦理遺產稅或贈與稅申報者
          ，按核定應納稅額加處1倍至2倍之罰鍰。」分別為遺
          產及贈與稅法第24條第1項及第44條前段所明定。
        (2)原告於87年起陸續購買復華銀行及一銀NCD，到期由
          其子己○○、辛○○及庚○○三人無償兌領本金及利
          息，87年度兌領64筆，共計902,662,321元，經北區
          國稅局查獲涉有贈與情事，乃通報被告除核定本次贈
          與金額為187,778,338元，應納稅額451,331,160元外
          ，並以原告未依限辦理贈與稅申報，按核定應納稅額
          451,331,160元加處1倍之罰鍰計451,331,100元（計
          至百元止）。原告不服，主張本件係借用其子之名義
          存款並非贈與云云，經被告復查決定以，系爭贈與總
          額既經追減236,728,859元，已如前述，應予重行核
          算罰鍰為由，准予追減罰鍰118,364,400元。
        (3)原告仍執前詞，訴稱其係借用其子之名義存款，並無
          贈與之意思，依法即可以不必申報贈與稅，應無漏報
          贈與稅云云，循序提起訴願，經財政部訴願決定與被
          告相同見解而予以駁回。
        (4)訴訟意旨略謂：原告仍執前詞主張其係借用其子之名
          義存款並無贈與之意思，名義帳戶中存款所有權仍屬
          原告所有，應無漏報贈與稅云云。
        (5)原告併同本稅提起訴訟，經查其主張不足採之理由，
          已論述如前，原告復執前詞爭執，復無新事證可稽，
          所訴委不足採。
      4.綜上所述，原處分及訴願決定並無不合，本件行政訴訟
        為無理由，請判決駁回原告之訴。
    理  由
一、有關贈與總額部分：
    (一)按「凡經常居住中華民國境內之中華民國國民，就其在中
      華民國境內或境外之財產為贈與者，應依本法規定，課徵
      贈與稅。」、「本法稱財產，指動產、不動產及其他一切
      有財產價值之權利。」、「本法稱贈與，指財產所有人以
      自己之財產無償給予他人，經他人允受而生效力之行為。
      」分別為遺產及贈與稅法第3條第1項、第4條第1項、第2
      項所明定。又「動產所有權之歸屬，原以占有為要件，此
      項存款既係被繼承人之名義存入，其物權為存款人所有，
      在未提領以前，不能指為他人所有，否則權利義務之主體
      無從確定，物權將陷於紊亂‧‧‧。」最高行政法院著有
      62年度判字第127號判例可資參照。另「父母以未成年子
      女名義存款於金融機構，經稽徵機關查明應課徵贈與稅者
      ，如其存款係以定期存款方式存入時，其贈與總額之計算
      ，應按年度各筆存款累計總額扣除定期存款屆期續存及轉
      存之餘額為準。又定期存款屆期有轉存其父母帳戶者，應
      視為父母對子女贈與之撤回，免予計入贈與總額。至以活
      期存款方式存入時，應以查獲時之存款餘額為準。」復經
      財政部72年3月1日台財稅第31299號函釋有案。
    (二)本件原告於87年起陸續購買復華銀行及一銀NCD，到期由
      其子己○○、辛○○及庚○○三人無償兌領本金及利息，
      87年度兌領64筆，共計902,662,321元，經北區國稅局查
      獲涉有贈與情事，通報被告核定本次贈與為902,662,32 1
      元。原告不服申請復查，主張其為分散存款以避免個人名
      下鉅額存款遭人覬覦，乃借用其子名義開立一銀活期存款
      帳戶，存放系爭NCD所生之利息，渠等帳戶因係己○○等
      三人在該銀行開立同種第二個帳戶，不必由本人親自簽開
      戶卡，且開戶印鑑亦由訴願人所代刻，帳戶名義人並不知
      悉，上開帳戶之存摺及印鑑均為其所保存，且自始至終均
      持有系爭存單（存放於原告租用之彰化銀行保管箱），原
      告能充分管領支配存單表彰金額，同時亦未有贈與其子之
      意思，被告僅因存單兌領人處蓋有己○○等三人之印鑑，
      即認定存單表彰金額為原告之贈與，與實質課稅原則相違
      ；又本件縱認屬贈與，同年度己○○等三人自渠等一銀活
      期儲蓄存款帳戶亦有轉回原告一銀支票存款帳戶或以原告
      名義購買R/P合計18,988,000元，應自贈與總額扣除；另
      相同資金來源，經稽核組查獲，已通報被告核課原告87年
      度贈與稅，北區國稅局又重複通報216,000,000元部分，
      亦應予註銷，經被告復查決定以：
      1.系爭NCD已由己○○等三人蓋章兌領，相關利息由給付
        人復華銀行及一銀以該三人為所得人辦理扣繳，稅後本
        金及利息轉入渠等三人帳戶，所孳生之利息，渠等於辦
        理綜合所得稅時，已列入申報或於事後經核定為渠等三
        人之利息所得，另渠等三人以兌領系爭NCD及孳生之利
        息續購NCD，到期仍由渠等三人分別兌領，有渠等三人8
        7年度綜合所得稅各類所得資料清單、復華銀行存單彙
        總查詢單及復華銀行、一銀NCD等影本附原處分卷可稽
        ，足證己○○等三人已取得系爭NCD之所有權，並就其
        取得資金為處分行為，原告所稱己○○等三人就系爭NC
        D無支配權乙節與事實不符；另復華銀行NCD載明「依法
        自由流通轉讓‧‧‧轉讓後無需向本行辦理過戶手續，
        背書人或被背書人是否本人，本行不負認定之責‧‧‧
        本存單到期時，請攜帶本存單暨身分證或營業執照及印
        章向本行支領本息。」並有該行NCD影本可稽；另一銀N
        CD亦載明「本存單中途轉讓‧‧‧轉讓後無需向本行辦
        理過戶手續，背書人、被背書人是否本人及其轉讓情形
        ，本行不負認定之責‧‧‧本存單到期時，請攜帶本存
        單暨身分證或營業執照及印章向本行支領本息。」是NC
        D係認券不認人之金融商品，存單到期時只須出示NCD並
        蓋章（不必為印鑑章），即成為NCD所有人，可依章向
        銀行行使NCD表彰之權利，至於開戶手續由何人辦理、
        存摺及印鑑由何人所保管，皆與NCD究為何人所有並無
        關聯。又金融機構與客戶間之活期存款，係屬金錢寄託
        關係，寄託物之返還請求權依民法第597條規定屬於寄
        託人，亦即帳戶存款人所有。依首揭最高行政法院62
        年度判字第127號判例意旨，系爭NCD本金及利息業已存
        入己○○等三人帳戶，屬於己○○等三人之個人財產，
        並由渠等享有經濟上之處分權。
      2.主張18,988,000元轉回及216,000,000元重複乙節：
        (1)受贈人己○○部分：查原告將其87年到期之復華銀行
          及一銀NCD，由己○○無償兌領計18筆，NCD本金及利
          息合計315,567,738元，被告核課原告對己○○贈與
          為315,567,738元，固非無據。惟己○○亦於87年9月
          4日自其一銀000-00-00000-0帳戶轉回原告同銀行支
          票存款000-00-00000-0帳戶1,000,000元，有北區國
          稅局核定原告87年度對己○○贈與明細資料、己○○
          一銀活期儲蓄存款存摺、一銀支票存款提存紀錄查詢
          單、支票存款送款簿等影本可稽，依首揭財政部函釋
          意旨，應視為贈與之撤回。其次系爭NCD其中復華銀
          行存單號碼CC0000000號NCD金額10,000,000元，業經
          稽核組查獲，通報被告核定原告對己○○贈與，亦有
          稽核組及北區國稅局核算原告支付款項予己○○明細
          資料、復華銀行NCD影本附原處分卷可稽，被告再依
          北區國稅局通報資料核定原告87年度對己○○贈與，
          係屬重複，原告主張重複課徵10,000,000元核屬可採
          。原核定原告對己○○贈與315,567,738元，應予追
          減11,000,000元。
        (2)受贈人庚○○部分：原告陸續將其87年到期復華銀行
          及一銀NCD由庚○○無償兌領，共兌領19筆，NCD本金
          及利息合計279,649,289元，被告核課原告對庚○○
          贈與279,649,289元，固非無據。惟庚○○亦分別於8
          9年1月6日、8月8日及90年1月11日、4月18日自其一
          銀000-00-00000-0帳戶轉回原告同銀行支票存款000-
          00-00000-0帳戶1,000,000元、500,000元、608,000
          元及1,230,000元，合計轉回3,338,000元，有北區國
          稅局核定原告87年度對庚○○贈與明細資料、庚○○
          一銀活期儲蓄存款存摺，一銀支票存款提存紀錄查詢
          單、支票存款送款簿等影本附原處分卷可稽，應視為
          贈與之撤回。其次系爭NCD其中復華銀行存單號碼CC0
          000000號、CB0000000號、CB0000000號及CE0000000
          號NCD，金額各為10,000,000元、1,000,000元、1,00
          0,000元及5,000,000元，合計17,000,000元，業經稽
          核組查獲通報被告核定原告對庚○○贈與，有稽核組
          及北區國稅局核算原告支付款項予庚○○明細資料、
          復華銀行NCD影本可稽，被告再依北區國稅局通報資
          料，核定原告87年度對庚○○贈與，係屬重複，原告
          主張重複課徵17,000,000元，核屬可採。則原核定原
          告對庚○○贈與279,649,289元，應予追減20,338,
          000元。
        (3)受贈人辛○○部分：原告陸續將其87年到期復華銀行
          及一銀NCD由辛○○無償兌領，共兌領27筆，NCD本金
          及利息合計307,445,294元，被告核課原告對辛○○
          贈與307,445,294元，固非無據。惟辛○○亦分別於8
          7年12月3日及88年1月5日、3月5日自其一銀000-00-0
          0000-0帳戶轉回原告同銀行支票存款000-00-00000-0
          帳戶及活期儲蓄存款000-00-00000-0帳戶1,000,000
          元、1,500,000元及150,000元，合計轉回2,650,000
          元，有北區國稅局核定原告87年度對辛○○贈與明細
          資料、辛○○一銀活期儲蓄存款存摺，一銀支票存款
          提存紀錄查詢單、支票存款送款簿等影本可稽；另林
          克洋86年度轉回原告帳戶，依先進先出法計算尚未扣
          除金額計1,740,859元，原告主張辛○○轉回原告帳
          戶資金應予扣除，核屬可採。其次系爭NCD其中一銀
          存單號碼MA478962號、HA0000000號、HA0000000號及
          HA0000000號NCD，金額各為10,000,000元、1,000,00
          0元、1,000,000元及1,000,000元，合計13,000,000
          元，於87年12月4日到期轉入辛○○一銀000-00-0000
          0-0帳戶，辛○○旋於同日以自己名義購買該銀行R/P
          ，嗣於88年3月4日解約，改回以原告名義購買同銀行
          R/P，亦有北區國稅局核算原告支付款項予辛○○明
          細資料、辛○○一銀活期儲蓄存款存摺、一銀櫃檯買
          賣債券賣出成交單等影本可稽，是系爭NCD金額13,00
          0,000元既經轉回以原告名義購買R/P，原告主張核屬
          可採。另系爭復華銀行NCD，其中存單號碼CC0000000
          號NCD，於87年11月4日到期由辛○○兌領10,000,000
          元，該筆資金同日再續購該銀行CC0000000號NCD，並
          於88年5月4日到期後再續購該銀行CC0000000號NCD，
          於同年11月4日到期由庚○○兌領（業經稽核組查獲
          通報被告核定原告對庚○○贈與）；存單號碼CC0000
          000號、CE003846號、CB0000000號、CB000000 0號及
          CB0000000號NCD，於87年11月5日到期，由辛○○分
          別兌領10,000,000元、5,000,000元、1,000,000元、
          1,000,000元及1,000,000元，合計18,000,000元，該
          筆資金同日再續購該銀行CC0000000號、CE0000000號
          、CB0000000號、CB0000000號及CB016469號NCD，並
          於88年5月5日到期後再續購該銀行CC0000000號、CE0
          000000號、CB0000000號、CB0000000號及CB0000000
          號NCD，於同年11月5日到期由庚○○兌領（業經稽核
          組查獲通報被告核定原告對庚○○贈與）；存單號碼
          CC0000000號NCD，於87年11月26日到期由辛○○君領
          10,000,000元，該筆資金同日再續購該銀行CC000000
          0號NCD，並於88年5月26日到期後再續購該銀行CC000
          0000號NCD，於同年11月26日到期由己○○兌領（業
          經稽核組查獲通報被告核定原告對己○○贈與），有
          稽核組及北區國稅局核算原告支付款項予己○○等3
          人明細資料及復華銀行NCD影本可稽，前開資金既經
          被告核課原告對庚○○及己○○贈與在案，原告主張
          重複課徵38,000,000元，核屬可採。末查系爭一銀NC
          D，其中存單號碼NA085551號、MA447358號、HA77087
          6號、HA770884號、HA770892號及HA770906號等NCD，
          金額合計65,000,000元，該等NCD分別於87年8月26日
          、27日到期由辛○○兌領，辛○○兌領後轉購同銀行
          單據編號RP0000000號R/P，該R/P於87年11月26日到
          期，再續購編號RP0000000號R/P，嗣於88年1月25日
          、2月22日解約25,000,000元及50,000,000元，合計7
          5,000,000元後，分別轉帳15,000,000元及50,000,00
          0元，合計65,000,000元存入庚○○同銀行000000000
          00帳戶（經稽核組查獲通報被告核定辛○○對庚○○
          贈與，該部分業經被告另案復查決定註銷贈與）；存
          單號碼NA085863號、MA477923號、MA4779 31號、MA4
          77940號等NCD，金額合計85,000,000元，於87年11月
          5日到期由辛○○兌領，辛○○兌領後，轉購復華銀
          行存單號碼CC0000000號、CC0000000號、CC0000000
          號、CC0000000號及CE0000000號等NCD，該等NCD於88
          年5月5日到期後，辛○○再續購系爭CD0000000號、C
          C0000000號、CC0000000號、CC0000000號及CE000000
          0等5筆NCD，該等存單於同年11月5日到期，分別由林
          克彥兌領50,000,000元及庚○○兌領35,000,000元（
          經稽核組查獲通報被告核定辛○○對己○○贈與50,0
          00,000元及辛○○對庚○○贈與35,000,000元，該部
          分業經被告另案復查決定註銷贈與），有稽核組核算
          原告支付款項予己○○等3人明細資料、辛○○支付
          款項予己○○、庚○○明細資料、北區國稅局核算原
          告支付款項予己○○等三人明細資料、辛○○一銀存
          摺、復華銀行存單彙總表及相關原始憑證等影本可稽
          ，上開原告購買之NCD經由辛○○兌領及換單，資金
          最後分別轉入己○○及庚○○帳戶，核屬原告對林克
          彥等二人之贈與，原告主張重複課徵150,000,000元
          ，應屬可採。原核定原告對辛○○贈與307,445,294
          元，應予追減205,390,859元等由，復查決定乃將原
          核定本次贈與金額902,662,321元，准予追減236,728
          ,859元。
        3.揆諸前揭規定、判例及財政部函釋意旨，原處分及復
          查決定並無違誤。
    (三)原告起訴除仍執前詞外，並主張其為「分散存款」以避免
      個人名下鉅額存款遭人覬覦，乃分別與一銀南臺中分行及
      亞太銀行營業部配合，借用長子己○○、次子辛○○及三
      子庚○○名義，開立共計6活期儲蓄存款帳戶，該等帳戶
      因係己○○等三人在該銀行開立同種第二個帳戶，不必由
      本人親自簽開戶卡，且開戶印鑑亦由原告所代刻，帳戶名
      義人並不知悉，上開帳戶之存摺及印鑑均為原告所保管。
      嗣原告於87年間將其所購買之復華銀行及一銀NCD，到期
      時於存單兌領人處蓋用原告所持有之己○○、辛○○及庚
      ○○印章，由銀行配合將存單本金及利息存入指定之名義
      帳戶中，續作存單仍由原告持有，存放於租用之彰化商業
      銀行南臺中分行保管箱中，原告能充分管領支配存單表彰
      金額，核諸其間之法律關係，係屬「消極信託契約」，與
      贈與有間，顯與遺產及贈與稅法第4條、第5條所定課徵贈
      與稅之要件有別，系爭名義帳戶內之金錢，均仍歸屬於原
      告所有云云，然查：
      1.按動產所有權之歸屬，原以占有為要件，最高行政法院
        62年度判字第127號著有判例，而動產之移轉，其原因
        包括贈與、信託、借貸等，又因租稅稽徵程序，稅捐稽
        徵機關雖依職權調查原則而進行，惟有關課稅要件事實
        ，多發生於納稅義務人所得支配之範圍，稅捐稽徵機關
        掌握困難，為貫徹公平合法課稅之目的，因而課納稅義
        務人申報協力義務（司法院釋字第537號解釋意旨參照
        ）；因此稅捐稽徵機關只須證明資金移轉之事實存在，
        且在納稅義務人未能舉證證明其並非無償移轉之情形下
        ，原則上，稅捐稽徵機關即得課徵贈與稅。原告主張係
        屬「消極信託」，惟「消極信託」仍屬「信託行為」之
        一種，若屬「信託行為」應該要符合信託法第1條「稱
        信託者，謂委託人將財產權移轉或為其他處分，使受託
        人依信託本旨，為受益人之利益或為特定之目的，管理
        或處分信託財產之關係」有關「信託行為」特徵之規定
        ，故委託人與受託人須有信託之合意為前提，但原告之
        子三人於本院95年12月26日準備程序庭中均敘明均不知
        有NCD事宜，配合開戶並不知係為了NCD信託，已否認與
        原告間有「消極信託」之關係；而原告之子己○○敘明
        與原告間有財產糾紛，經臺中市西區調解委員會調解成
        立，其調解內容為原告之子己○○仍有284,825,550元
        由原告受託保管，故原告有幫原告之子代管存摺、印章
        之情事，並非原告所主張之「消極信託」事宜，原告此
        部分主張並非可採。
      2.本件原告於87年起陸續購買復華銀行及一銀NCD，到期
        由其子己○○、辛○○及庚○○三人無償兌領本金及利
        息，87年度合計兌領902,662,321元，原告將NCD本金及
        利息存入原告之子三人之銀行帳戶，已符合占有要件，
        其所有權應屬原告之子所有，原告之子無反對之意思表
        示，且又將各存款利息併同申報綜合所得稅，足見雙方
        贈與契約業已成立。原告占有存摺及印章，無非代其子
        管理，並不致發生所有權移轉之效果，亦不能阻卻原告
        之子享有動產所有權之經濟效益，即已發生物權移轉之
        效力，在納稅義務人未能舉證證明其並非無償移轉之情
        形下，被告認其贈與行為業已成立生效，尚非無據。
      3.本件原告所購買系爭NCD，到期由其子己○○、辛○○
        及庚○○三人蓋章兌領本金及利息，87年度合計兌領90
        2,662,321元，且相關利息由給付人復華銀行及一銀以
        該三人為所得人辦理扣繳，稅後本金及利息轉入渠等三
        人帳戶，所孳生之利息，業分別由己○○等三人於辦理
        綜合所得稅結算申報時，列入申報或於事後經核定為渠
        等之利息所得，已如前述；又渠等於兌領系爭NCD後，
        復就該資金以渠等三人之名義登記購買NCD，到期仍由
        該三人分別兌領，且系爭NCD之利息累積後續購之NCD亦
        分別由渠等分別兌領，足證己○○等三人已取得系爭NC
        D之所有權，並就取得之資金為處分行為，被告乃核定
        本次贈與金額為902,662,321元；嗣於復查時，因查得
        己○○、辛○○及庚○○三人於查獲前分別有轉回款項
        或重複課徵情事，復查決定按查得轉回及重複核課金額
        ，准予追減贈與236,728,859元。揆諸上開規定及說明
        ，並無違誤，原處分及復查決定並無違誤，原告主張本
        件與贈與有間，亦與遺產及贈與稅法第4條、第5條所定
        課徵贈與稅之要件有別，系爭名義帳戶內之金錢，均仍
        歸屬於原告所有，亦無可採。
二、有關罰鍰部分：
    (一)按「除第20條所規定之贈與外，贈與人在1年內贈與他人
      之財產總值超過贈與稅免稅額時，應於超過免稅額之贈與
      行為發生後30日內，向主管稽徵機關依本法規定辦理贈與
      稅申報。」、「納稅義務人違反第23條或第24條之規定，
      未依限辦理遺產稅或贈與稅申報者，按核定應納稅額加處
      1倍至2倍之罰鍰；‧‧‧。」分別為遺產及贈與稅法第24
      條第1項、第44條前段所明定。
    (二)本件原告於87年起陸續購買復華銀行及一銀NCD，到期由
      其子己○○、辛○○及庚○○三人無償兌領本金及利息，
      87年度兌領64筆，共計902,662,321元，經北區國稅局查
      獲涉有贈與情事，通報被告除核定本次贈與金額為187,77
      8,338元，應納稅額451,331,160元外，並以原告未依限辦
      理贈與稅申報，按核定應納稅額451,331,160元加處1倍之
      罰鍰計451,331,100元（計至百元止）。原告不服申請復
      查，主張本件係借用其子之名義存款並非贈與云云，經被
      告復查決定以，系爭贈與總額既經追減236,728,859元，
      已如前述，應予重行核算罰鍰，准予追減罰鍰118,364,40
      0元，亦無違誤。
    (三)原告起訴除仍執陳詞外，主張其係借用其子之名義存款，
      並無贈與之意思，依法即可以不必申報贈與稅，應無漏報
      贈與稅云云，然查原告於87年起陸續購買復華銀行及一銀
      NCD，到期由其子己○○、辛○○及庚○○三人蓋章兌領
      本金及利息，87年度合計兌領902,662,321元；嗣申經復
      查結果，被告准予追減贈與金額236,728,859元，已如前
      所述，被告重行核算罰鍰後，復查決定准予追減罰鍰118,
      364,400元，揆諸前揭規定，並無違誤。原告併同本稅提
      起訴訟，其主張不足採，已論述如前，原告復執前詞爭執
      ，復未提出事證以供斟酌，所為主張亦非可採。
三、綜上所述，原告主張均非可採，本件原處分及復查決定並無
    違誤，訴願決定予以維持，亦無不合，原告訴請撤銷，為無
    理由，應予駁回，而原告所舉證人亦難為原告有利之認定。
    本件事證已臻明確，兩造其餘之陳述及舉證，不影響於本判
    決之判斷，爰不一一論述，併予敘明。
據上論結，本件原告之訴為無理由，依行政訴訟法第195條第1項
後段、第98條第3項前段，判決如主文。
中　　華　　民　　國　　96　　年　　2　　月　　  8　　日
                  第三庭審判長法  官　王　茂　修
                              法  官　林  金  本
                              法  官　莊　金　昌
以上正本證明與原本無異。
如不服本判決，應於判決送達後20日內向本院提出上訴書狀，其
未表明上訴理由者，應於提起上訴後20日內向本院提出上訴理由
書（須依對造人數附具繕本）；如於本判決宣示或公告後送達前
提起上訴者，應於判決送達後20日內補提上訴理由書（須附繕本
）。未表明上訴理由者，逕以裁定駁回。
提起上訴應預繳送達用雙掛號郵票390元（34元及5元郵票各10份
)。
中　　華　　民　　國　　96　　年  　2　　月　　13     日
　　　　　　　　　　　　　　　書記官　凌  雲  霄
